臺灣基隆地方法院刑事判決　　　　　　　　　　　　　九十二年度訴字第五四八號
　　公　訴　人　臺灣基隆地方法院檢察署檢察官
　　被　　　告　甲○○
右列被告因違反毒品危害防制條例案件，經檢察官提起公訴（九十二年度毒偵字第八
０二號），本院合議庭裁定由受命法官獨任進行簡式審判程序，茲判決如左：
    主  文
甲○○施用第一級毒品海洛因，累犯，處有期徒刑拾月；又施用第二級毒品安非他命
，累犯，處有期徒刑柒月。應執行有期徒刑壹年參月。
    事  實
一、甲○○前於民國（下同）九十年間，因違反毒品危害防制條例案件，經本院於九
    十年七月二十四日分別判處有期徒刑八月，六月，合併應執行刑一年，於同年九
    月三日確定，並於九十二年二月六日執行完畢，又因施用毒品案件，先後二次經
    觀察、勒戒後，均認無繼續施用毒品傾向，經臺灣基隆地方法院檢察署檢察官於
    八十八年七月七日、八十八年十二月十六日，以八十八年度偵字第四０一八號、
    八十八年度毒偵字第一一０八號為不起訴處分確定。猶不知悔改，竟基於施用第
    一級毒品海洛因之犯意，於九十二年九月二日，在基隆市歌神ＫＴＶ，以將毒品
    海洛因摻在香煙內之方式，施用第一級毒品海洛因一次；復另行起意，基於施用
    第二級毒品安非他命之犯意，於九十二年九月二日，亦在上址，以將毒品安非他
    命放入玻璃管內加熱產生煙霧後再予施用之方式，施用第二級毒品安非他命一次
    。嗣於九十二年九月四日十八時二十分許，在基隆市○○區○○街三四五之六號
    十一樓為警查獲。
二、案經基隆市警察局第二分局報告台灣基隆地方法院檢察署檢察官偵查起訴。
    理  由
一、本件被告甲○○所犯者非為死刑、無期徒刑、最輕本刑為三年以上有期徒刑之罪
    或高等法院管轄第一審案件，其於準備程序進行中，先就被訴事實為有罪之陳述
    ，經告知其簡式審判程序之旨，並聽取公訴人之意見後，本院依刑事訴訟法第二
    百七十三條之一第一項之規定，裁定由受命法官獨任進行簡式審判程序，合先敘
    明。
二、右開事實，業經被告甲○○自白不諱，且其為警查獲後，經警員採集其之尿液送
    檢驗結果，均分呈安非他命陽性及嗎啡陽性反應（因海洛因於人體內會代謝成嗎
    啡，故涉嫌海洛因之吸食者，係檢驗其尿液中之嗎啡反應）之事實，此有基隆市
    衛生局基衛檢字第０九二００一三一四九號檢驗成績書一紙附卷可稽，其尿液再
    經本院依職權送法務部調查局複驗結果，亦分呈安非他命陽性及嗎啡陽性反應，
    有該局出具之調壹科字第０九二六二九四０三一０號檢驗通知書在卷足憑，被告
    其自白施用毒品之事實顯與事實相符。又被告前因施用毒品案件，先後二次經觀
    察、勒戒後，均認無繼續施用毒品傾向，經臺灣基隆地方法院檢察署檢察官於八
    十八年七月七日、八十八年十二月十六日，以八十八年度偵字第四０一八號、八
    十八年度毒偵字第一一０八號為不起訴處分確定等情，有台灣高等法院被告全國
    前案紀錄表附卷可證。本件事證明確，被告施用毒品三犯以上之犯行，洵堪認定
    。
三、查毒品危害防制條例於九十二年七月九日修正公布，自九十三年一月九日起施行
    （以下稱修正後毒品危害防制條例）。本案被告之犯罪時間在九十二年九月二日
    ，係在修正後毒品危害防制條例施行前所犯，因此本案有新舊法比較適用之問題
    。依修正後毒品危害防制條例第三十五條第一項第三款之規定「於中華民國九十
    二年六月六日本條例修正施行前繫屬之施用毒品案件，於修正施行後，適用修正
    後之規定，並依下列方式處理：三、審判中之案件，由法院依修正後規定處理之
    」，同條第二項復規定「前項情形，依修正前之規定有利於行為人者，適用最有
    利於行為人之法律」。換言之，修正後毒品危害防制條例第三十五條已就新舊法
    比較適用之問題詳予規定，毒品危害防制條例又係刑法之特別法，自無再適用刑
    法第二條之餘地。經查，無論修正前或修正後之毒品危害防制條例，就本案被告
    「三犯」施用毒品之情節，均明定必須由檢察官提起公訴，亦即二者訴追條件並
    無不同，再者，修正前後有關施用第一級毒品罪及第二級毒品罪之構成要件與刑
    度之規定並無二致（均規定在第十條第一項），易言之，適用修正後毒品危害防
    制條例第十條第一項之規定對被告並無不利之情事，故依上開修正後毒品危害防
    制條例第三十五條第一項第三款之規定，本案自應適用修正後毒品危害防制條例
    之規定論處。核被告所為，係犯修正後毒品危害防制條例第十條第一項之施用第
    一級毒品罪及第二項之施用第二級毒品罪，被告所犯上開二罪間，犯意各別，構
    成要件互異，應分論併罰。又查，被告曾有如事實欄所載之犯罪科刑及執行等情
    ，有臺灣高等法院被告全國前案紀錄表、臺灣高等法院檢察署刑案記錄簡覆表各
    乙件在卷可按，其於有期徒刑執行完畢後，五年內再犯有期徒刑以上之罪，為累
    犯，應依法予加重其刑。爰審酌被告犯罪之動機、吸食頻率、曾有施用毒品之前
    科仍不知悔改，一再犯下本案，惟其所犯之施用毒品犯行乃戕害自己身心健康等
    一切情狀，分別量處如主文所示之刑，並定應執行刑，以示儆懲。
四、據上論斷，應依刑事訴訟法第二百七十三條之一第一項、第二百九十九條第一項
    前段，修正後毒品危害防制條例第三十五條第一項第三款、第十條第一項、第二
    項，刑法第十一條前段、第四十七條、第五十一條第五款，判決如主文。
本案經檢察官張長樹到庭執行職務。
中      華      民      國    九十三    年    二    月    六     日
                                  臺灣基隆地方法院刑事第二庭
                                      法  官  齊  潔
右正本證明與原本無異。
如不服本判決，應於判決送達後十日內向本院提出上訴狀( 應附繕本 )，上訴於臺灣
高等法院。
                                      書記官  莊國南
中      華      民   國    九十三    年    二    月    九    日
附錄論罪法條：
毒品危害防制條例第十條第一項、第二項：
施用第一級毒品者，處六月以上五年以下有期徒刑。
施用第二級毒品者，處三年以下有期徒刑。
